【裁判字號】    97,中簡上,1005
【裁判日期】    971211
【裁判案由】    違反保護令
【裁判全文】
臺灣臺中地方法院刑事判決          97年度中簡上字第1005號
上  訴  人
即  被  告  乙○○
                      號7樓
上列上訴人即被告因違反家庭暴力防治法等案件，不服本院臺中
簡易庭97年度中簡字第2959號中華民國97年9月30日第一審簡易
判決（聲請簡易判決處刑判決案號：97年度偵字第15807號），
提起上訴，本院判決如下：
    主    文
上訴駁回。
    犯罪事實及理由
一、本案經本院合議庭審理結果，認第一審簡易判決所認定被告
    之犯罪事實及其所憑之理由、證據暨論罪科刑之法條均無不
    當，爰引用本院第一審刑事簡易判決書、檢察官聲請簡易判
    決處刑書中關於認定被告犯罪事實及其所憑之理由、證據暨
    論罪科刑之法條部分之記載。（如後附件）
二、上訴意旨略以：上訴人平日奉公守法，素無前科，係因工作
    機會減少，又連續四月未領到工資，心情不佳而飲酒以致觸
    犯本件犯行，犯後深感悔悟，現已痛改前非，絕不敢再犯。
    再上訴人家境清寒等情，無力繳交易科罰金款項，請求改判
    無罪等語。
三、原審認被告違反法院依家庭暴力防治法第14條第1項所核發
    之民事通常保護令，禁止家庭暴力、禁止騷擾之裁定，事證
    明確，而依家庭暴力防治法第61條第1款規定，於法定刑度
    內，判處被告拘役50日，如易科罰金，以新臺幣1千元折算1
    日，係以被告之自白、告訴人之指訴為據，並有本院核發之
    97年度家護聲字第583號民事通常保護令、處理員警之職務
    報告書1份為證，足見被告對告訴人實施身體及精神上不法
    侵害之行為及騷擾行為，而違反上開保護令，應可認定。是
    被告前揭所辯，為無可採，核原審認事用法並無違誤，量刑
    亦屬妥適，本件被告之上訴為無理由，應予駁回。
四、據上論斷，應依刑事訴訟法第455條之1第1項、第3項、第
    373條、第368條，判決如主文。
本案經檢察官丙○○到庭執行職務。
中    華    民    國    97    年    12    月    11    日
                  刑事第十二庭  審判長法  官  莊深淵
                                      法  官  蔡建興
                                      法  官  劉邦繡
上正本證明與原本無異。
本件不得上訴。
                                      書記官  何俞瑩
中    華    民    國    97    年    12    月    11    日
【附件】
臺灣臺中地方法院刑事簡易判決        97年度中簡字第2959號
聲  請  人  臺灣臺中地方法院檢察署檢察官
被      告  乙○○  男  32歲（民國○○年○月○○日生）
                    身分證統一編號：Ｚ000000000號
                    住臺中市○○區○○路1段220之8號7樓
上列被告因家庭暴力防治法案件，經檢察官聲請以簡易判決處刑
（97年度偵字第15807號），本院判決如下：
    主    文
乙○○犯違反保護令罪，處拘役伍拾日，如易科罰金，以新臺幣
壹仟元折算壹日。
    犯罪事實及理由
一、本案犯罪事實及證據均引用檢察官聲請簡易判決處刑書之記
    載及所引附件之檢察聲請簡易判決處刑書（如後附件）。
二、依刑事訴訟法第四百四十九條第一項前段、第四百五十四條
    第二項，家庭暴力防治法第六十一條第一款，刑法第十一條
    前段、第四十一條第一項前段，逕以簡易判決處刑如主文。
三、如不服本簡易判決，得於簡易判決送達之日起十日內，以書
    狀敘述理由，向本庭提出上訴（須附繕本）。
中    華    民    國    97    年    9     月    30    日
                  臺中簡易庭  法  官  何世全
以上正本證明與原本無異。
如不服本判決，應於收受送達後10日內向本院提出上訴書狀（應
敘述具體理由並附繕本）。
                              書記官  童洪芳美
中    華    民    國    97    年    9     月    30    日
附錄本案論罪科刑法條：
家庭暴力防治法第六十一條
違反法院依第十四條第一項、第十六條第三項所為之下列裁定者
，為本法所稱違反保護令罪，處三年以下有期徒刑、拘役或科或
併科新台幣十萬元以下罰金：
一、禁止實施家庭暴力。
二、禁止騷擾、接觸、跟蹤、通話、通信或其他非必要之聯絡行
    為。
三、遷出住居所。
四、遠離住居所、工作場所、學校或其他特定場所。
五、完成加害人處遇計畫。
臺灣臺中地方法院檢察署檢察官聲請簡易判決處刑書
                                     97年度偵字第15807號
    被    告  乙○○  男  32歲（民國○○年○月○○日生）
                      住臺中市○○路○段220之8號7樓
                      國民身份證統一編號：Ｚ000000000號
上列被告因違反家庭暴力防治法案件，業經偵查終結，認為宜以
簡易判決處刑，茲敘述犯罪事實及證據並所犯法條如下：
        犯罪事實
一、乙○○為丁○○之夫，2人間具有家庭暴力防治法第3條第1
    款所定之家庭成員關係。乙○○前於民國97年3月22日22時
    許，對丁○○實施身體及精神上之不法侵害行為，為臺灣臺
    中地方法院於同年5月27日，以97年度家護字第583號民事裁
    定核發通常保護令，命乙○○不得對丁○○實施身體或精神
    上不法侵害之行為、亦不得對丁○○為騷擾之行為，有效期
    間則為1年。詎乙○○明知上開保護令內容，竟基於違反保
    護令之犯意，於同年6月23日20時30分許，在臺中市○○路○
    段220之8號7樓住處，辱罵丁○○，再以手抓住丁○○之頭
    髮、以腳踢丁○○之腳 (未成傷)之方式，對丁○○為精神
    及身體上不法之侵害，而違反上開民事通常保護令。
二、案經丁○○訴由臺中市警察局第五分局報告偵辦。
        證據並所犯法條
一、以下證據足認被告犯罪：
（一）供述證據
      證據一：告訴人丁○○之指訴。
      證據二：被告乙○○之自白。
（二）書證證據：
      證據一：臺灣臺中地方法院民事通常保護令。
      證據二：職務報告書 1紙。說明查獲當時狀況，並佐證上
              開犯罪事實。
（三）綜上，被告之自白核與告訴人指述及上開書證相符，事證
      明確，被告犯嫌應堪認定。
二、核被告所為，係犯家庭暴力防治法第61條第1 款之違反保護
    令罪嫌。
三、依刑事訴訟法第451條第1項聲請逕以簡易判決處刑。
    此    致
臺灣臺中地方法院
中    華    民    國    97    年    8     月    19    日
                              檢  察  官  甲  ○  ○
本件正本證明與原本無異
中    華    民    國    97    年    9     月    4     日
                              書  記  官  洪  玉  玲
錄本案所犯法條全文
家庭暴力防治法第61條
違反法院依第14條第1項、第16條第3項所為之下列裁定者，為本
法所稱違反保護令罪，處3年以下有期徒刑、拘役或科或併科新
臺幣10萬元以下罰金：
一、禁止實施家庭暴力。
二、禁止騷擾、接觸、跟蹤、通話、通信或其他非必要之聯絡行
    為。
三、遷出住居所。
四、遠離住居所、工作場所、學校或其他特定場所。
五、完成加害人處遇計畫。
當事人注意事項：
（一）本件係依據刑事訴訟法簡易程序辦理，法院簡易庭得不傳
      喚被告、輔佐人、告訴人、告發人等出庭即以簡易判決處
      刑。
（二）被告、告訴人、被害人對告訴乃論案件，得儘速試行和解
      ，如已達成民事和解而要撤回告訴，請告訴人寄送撤回告
      訴狀至臺灣臺中地方法院簡易庭。
（三）被告、告訴人、被害人對本案案件認有受傳喚到庭陳述意
      見之必要時，請即以書狀向臺灣臺中地方法院簡易庭陳明
      。


司法院資訊處製作；財團法人民間司法改革基金會備份。
